【裁判字號】    97,審易,1721
【裁判日期】    970924
【裁判案由】    違反商標法
【裁判全文】
臺灣高雄地方法院刑事判決            97年度審易字第1721號
公  訴  人  臺灣高雄地方法院檢察署檢察官
被      告  甲○○
上列被告因違反商標法案件，經檢察官提起公訴（97年度偵字第
10037 號），嗣因被告就被訴事實為有罪之陳述，經本院裁定依
簡式審判程序審理，判決如下：
    主  文
甲○○共同明知為未得商標權人同意，於同一商品，使用相同之
註冊商標之商品而販賣，處拘役肆拾日；如易科罰金，以新臺幣
壹仟元折算壹日。緩刑貳年；並應向國庫支付新台幣壹萬元。扣
案仿冒之洋基外套壹佰貳拾柒件、洋基褲子參拾參件，均沒收。
    事 實 及 理 由
一、甲○○係設於高雄市三民區○○○路459 號「幸運熊服飾店
    」之負責人，該店平日均由謝清松（業經本院判處拘役50日
    確定）負責經營，渠等2 人均明知如附表所示之商標圖樣，
    係美商美國棒球聯盟股份有限公司向我國經濟部智慧財產局
    申請註冊登記，取得商標專用權之註冊商標，指定使用於衣
    服等商品，且在商標專用期間內，任何人未經該等商標專用
    權人之同意或授權，不得於同一商品或類似商品，使用相同
    或近似於此等註冊商標商品，或明知為該商品而為販賣；渠
    等2 人竟於民國96年5 、6 月間，基於共同意圖營利之反覆
    、延續之單一犯意聯絡，由謝清松向不詳之人販入仿冒上開
    商標之服飾等物，並於同年6 月起，在上揭服飾店內陳列上
    開商品，以販售予不特定之消費者以牟利。嗣經警於同年10
    月17日下午3 時許，在該店當場查獲，並扣得仿冒上開商標
    之洋基外套127件、洋基褲子33件。
二、上開犯罪事實，有下列證據足資證明：
  (一)被告甲○○於本院審理時之自白及共同被告謝清松於警偵訊
    之自白。
  (二)經濟部智慧財產局商標資料檢索服務1 紙、鑑定證明書1紙
    。
  (三)現場照片。
  (四)扣押物品目錄表1份、扣案之仿冒商品共160件。
  (五)綜上，本案事證明確，被告犯行已堪認定。
三、按商標法第82條所謂「販賣」，係指明知其為仿冒商標產品
    ，意圖營利而有販入或賣出之行為而言，其販入及賣出之行
    為，不必二者兼備，有一即屬成立；是被告意圖販賣營利，
    向他人販入仿冒商標之服飾，其後雖有尚未售出之仿冒商標
    服飾，惟仍成立販賣仿冒商品罪。核被告所為，係犯商標法
    第82條之明知為未得商標權人同意，於同一商品，使用相同
    於他人註冊商標之商品而販賣罪。又被告意圖販賣而陳列仿
    冒商標商品之低度行為為販賣之高度行為所吸收，不另論罪
    。被告與謝清松間有犯意之聯絡，行為之分擔，均為共同正
    犯。再被告自民國96年6 月起至為警查獲時止，基於一個意
    思決定，預定複數之販賣仿冒商標商品行為反覆實施，並侵
    害同一法益，無論在刑法修法前、後，被告行為僅能論以包
    括一罪。爰審酌商標具有辨識商品來源之功能，且企業經營
    者通常經過相當時間並投入大量資金於商品之行銷及品質之
    改良，始得使該商標具有代表一定品質之效，被告明知所販
    售者係仿冒商標之商品，竟為圖脫售上開仿冒商品以營利，
    顯欠缺保護智慧財產權之觀念，其行為並已對商標權人之商
    譽造成損害，且就真正商標權所表彰之品質亦產生影響，破
    壞我國致力於智慧財產權保護之國際聲譽；惟念及被告前未
    曾受有期徒刑以上刑之宣告，有臺灣高等法院被告前案紀錄
    表1 紙在卷可按，且犯後尚能坦承犯行，態度良好，犯罪所
    得非鉅等一切情狀，量處如主文所示之刑，並審酌本案犯罪
    情節、被告之資力、智識及教育程度（見警詢調查筆錄受詢
    問人欄），諭知以新臺幣1 千元折算1 日之易科罰金折算標
    準，以資懲儆。
四、又被告前未曾因故意犯罪受有期徒刑以上刑之宣告，因一時
    失慮，偶罹刑典，事後已坦承犯行，深具悔意，經此刑之宣
    告後，應知警惕而無再犯之虞，本院因認暫不執行其刑為當
    ，予以宣告緩刑，用啟自新。然審酌被告前揭所為有損於國
    家形象，為促使其日後得以知曉尊重智慧財產權之觀念，本
    院乃認除前開緩刑宣告外，另有賦予被告一定負擔之必要，
    遂併予諭知被告應向國庫支付新台幣1 萬元，以期符合本件
    緩刑之目的。
五、扣案仿冒如附件所示商標之商品160 件，係被告犯商標法第
    82條所販賣之物，不問屬於被告與否，均應依商標法第83條
    之規定，予以宣告沒收。
六、據上論斷，應依刑事訴訟法第273 條之1 第1 項、第299 條
    第1 項前段、第310 條之2 、第454 條第1 項、商標法第82
    條、第83條，刑法第11條、第28條、第41條第1 項前段、第
    74條第1 項第1 款、第2 項第4 款，判決如主文。
本案經檢察官王朝弘到庭執行職務。
中    華    民    國    97    年    9     月    24    日
                  刑事第七庭    法  官  李淑惠
以上正本證明與原本無異。
如不服本判決，應於判決送達之日起10日內向本院提出上訴書狀
。
中    華    民    國    97    年    9     月    24    日
                                書記官  王淑娟
附錄本判決論罪科刑之法條
商標法第81條
未得商標權人或團體商標權人同意，有下列情形之一者，處3 年
以下有期徒刑、拘役或科或併科新臺幣20萬元以下罰金：
一、於同一商品或服務，使用相同之註冊商標或團體商標者。
二、於類似之商品或服務，使用相同之註冊商標或團體商標，有
    致相關消費者混淆誤認之虞者。
三、於同一或類似之商品或服務，使用近似於其註冊商標或團體
    商標之商標，有致相關消費者混淆誤認之虞者。
商標法第82條
明知為前條商品而販賣、意圖販賣而陳列、輸出或輸入者，處1
年以下有期徒刑、拘役或科或併科新臺幣5 萬元以下罰金。


司法院資訊處製作；財團法人民間司法改革基金會備份。
